【裁判字號】    96,訴,4500
【裁判日期】    970213
【裁判案由】    偽證
【裁判全文】
臺灣板橋地方法院刑事判決              96年度訴字第4500號
公  訴  人  臺灣板橋地方法院檢察署檢察官
被      告  甲○○
上列被告因偽證案件，經檢察官提起公訴（九十六年度偵字第二
五七八四號），本院於準備程序中，被告先就被訴事實為有罪之
陳述，經告以簡式審判審判之旨，並聽取當事人之意見後，裁定
行簡式審判程序，並判決如下：
    主    文
甲○○證人於檢察官偵查時，於案情有重要關係之事項，供後具
結，而為虛偽陳述，累犯，處有期徒刑肆月，減為有期徒刑貳月
。
    犯罪事實
一、甲○○前因賭博案件，於民國九十二年五月十九日，經本院
    以九十二年度簡字第三九九號判決，判處有期徒刑三月確定
    ，並於九十二年七月九日執行完畢。詎其猶不知悔改，明知
    吳玉堂就甲○○及真實姓名，年籍不詳，綽號「小方」之成
    年男子，為向葉春鎰恐嚇取財，於九十五年七月三十一日，
    由「小方」騎乘所其竊取，車牌號碼為ＤＲＦ—５３６號輕
    型機車，至臺北縣三重市○○路三十號與甲○○會合後，再
    由甲○○及「小方」騎乘上開機車，先前往臺北縣三重市市
    民代表江文雄，位於臺北縣三重市○○街一六一號一樓之服
    務處前，由「小方」下車後，持槍朝該服務處已關下鐵捲門
    射擊三發子彈，以誤導警方辦案之方向，而後再前往葉春鎰
    設於臺北縣三重市○○街七巷三十二號一樓之常鑫建設有限
    公司（下稱常鑫公司）前製造槍擊事端，以趁機向常鑫公司
    負責人葉春鎰要索保護費之情，並無犯意聯絡及行為分擔。
    竟基於偽證之故意，於九十五年十一月二十二日及九十六年
    一月三十一日，在臺灣板橋地方法院檢察署檢察官調查吳玉
    堂違反槍砲彈藥刀械管制條例一案，檢察官訊問時，就案情
    有重要關係事項，為虛偽之陳述，謂該案被告吳玉堂就其與
    「小方」二人，先後持槍槍擊被害人江文雄、葉春鎰二人上
    址鐵捲門各三槍乙事，是綽號雞巴堂即被告吳玉堂事前要「
    小方」前來找其一同去做的，其與被告吳玉堂、「小方」有
    共同謀議，先由甲○○與「小方」開槍恐嚇葉春鎰，再由被
    告吳玉堂向葉春鎰表示願出面協調，從中收取葉春鎰所交付
    之財物等語，而供後均依法具結，擔保其證言之真實性。致
    臺灣板橋地方法院檢察署檢察官就吳玉堂違反槍砲彈藥刀械
    管制條例一案，以該署九十五年度偵字第二六八八九號及九
    十六年度偵字第三五八三號起訴書提起公訴，並經本院以九
    十六年度訴字第七八四號案審理。甲○○於九十六年八月二
    日，在本院審理中依法具結後，始據實供稱：警詢時說吳玉
    堂叫小方和我一起去作案，是因為警察拿吳玉堂的筆錄說我
    恐嚇他，我才說是吳玉堂叫我和小方去開槍，事實上是我跟
    小方去開槍，與吳玉堂沒有關係、當時我被抓以後，警察告
    訴我吳玉堂時常去我家找我太太或我大姐要我欠他的50萬元
    ，所以小方提議的事情，我就說是吳玉堂叫我去做的，當時
    是警察誤導我叫我說是吳玉堂叫我去做的、警察問我為什麼
    要對二個被害人開槍，我說因為投票日是八月一日，要誤導
    偵辦的方向，這是小方提出的意見，我當時也同意。吳玉堂
    沒有跟我這樣講過，我當時沒有看到吳玉堂人、在警詢中說
    我認為吳玉堂叫我去開槍，就不必還這五十萬元，是警察叫
    我這樣講的，我不知道警察的名字，他跟我說我跑路又被禁
    見，吳玉堂要害你，你就說是他就好了、在警詢中又說我到
    環河北路與吳玉堂會面，他叫我上他的車，他交給我五萬元
    ，要我趕快跑路，實際上沒有這件事情，是我自己編的、之
    前在警察局的供詞是警察叫我這樣講的，我希望可以交保，
    檢察官也說過年之前要讓我交保，結果也沒有。現在所言才
    實在、最後偵查中檢察官問我，我說吳玉堂講的不實在，這
    件事情都是吳玉堂提議的，是當時我以為檢察官可以讓我交
    保，才這樣講的，當時所言不實在，這件事情與吳玉堂根本
    沒有關係等語，在當日審理程序未結束前自白犯罪。
三、案經臺灣板橋地方法院檢察署檢察官自動簽分偵查起訴。
    理    由
一、訊據被告甲○○對於上揭事實均坦承不諱（見本院九十七年
    一月二十三日審判筆錄第二頁），並有臺灣板橋地方法院檢
    察署九十五年十一七月二十二日及九十六年一月三十一日訊
    問筆錄及證人結文各一份在卷可稽，足見被告於本院審理中
    出於任意性之自白與事實相符，從而本件事證明確，被告犯
    行堪以認定。
二、核被告所為，係犯刑法第一百六十八條之偽證罪。被告雖先
    後為二次偽證行為，然其侵害法益同一，僅應論以單純一罪
    。被告前因賭博案件，於九十二年五月十九日，經本院以九
    十二年度簡字第三九九號判決，判處有期徒刑三月確定，並
    於九十二年七月九日執行完畢一情，有臺灣高等法院被告前
    案紀錄表一份在卷可稽。其於有期徒刑執行完畢後，五年以
    內再因故意犯本件最重本刑為有期徒刑以上之罪，為累犯，
    應依刑法第四十七條第一項之規定，加重其刑。被告就所偽
    證之案件，已於其所虛偽陳述之案件終結前自白犯罪，有本
    院九十六年度訴字第七八四號案件之九十六年八月二日審判
    筆錄一份在卷可稽，應依刑法第一百七十二條規定，減輕其
    刑，此部分之減輕其刑，並應與前述累犯加重其刑部分，依
    刑法第七十一條第一項規定，先加後減之。爰審酌被告犯罪
    所生之損害、犯後能坦承犯行而態度良好及其他一切情狀，
    量處被告有期徒刑四月，以示懲儆。又本件被告犯罪時間係
    在九十六年四月二十四日以前，合於中華民國九十六年罪犯
    減刑條例之減刑要件，應依該條例第二條第一項第三款、第
    七條之規定，減輕為有期徒刑二月。
據上論斷，依刑事訴訟法第二百七十三條之一、第二百九十九條
第一項前段，刑法第一百六十八條、第一百七十二條、第四十七
條、中華民國九十六年罪犯減刑條例第二條第一項第三款、第七
條，判決如主文。
本案經檢察官張誌洋到庭執行職務
中    華    民    國    97    年    2     月    13    日
                  刑事第四庭法  官  吳冠霆
上列正本證明與原本無異。
如不服本判決，應於判決送達後十日內敘明上訴理由，向本院提
出上訴狀（應附繕本），上訴於臺灣高等法院。
                            書記官  黃炎煌
中    華    民    國    97    年    2     月    13    日
附錄法條：刑法第一百六十八條
中華民國刑法第168條
（偽證罪）
於執行審判職務之公署審判時或於檢察官偵查時，證人、鑑定人
、通譯於案情有重要關係之事項，供前或供後具結，而為虛偽陳
述者，處7年以下有期徒刑。


司法院資訊處製作；財團法人民間司法改革基金會備份。
